# 企业支付开发款，但产权不属于该公司如何进行账务处理

提问人：kkais 时间：2020-03-15 08:05:22
企业支付模具的开发款，将其计入长期待摊费用，也未进行摊销。并且实际该模具开发出来之后企业不拥有其产权，这样的情况应该如何进行审计调整处理

回答人：chenyiwei
该模具是否仅可用于制造本企业委托的产品，产品是否必须全部出售给本企业，不能用于其他用途？如果是，则即使法律上的所有权归属于受托方，但实质上仍然是本企业的固定资产。本企业（委托方）应将其确认为固定资产（如果单位金额小、数量大，实物管理不便的，也可以作为长期待摊费用），在相关产品的市场寿命期内采用系统、合理的方法（推荐采用产量法）摊销，摊销额计入相关年度从受托方采购产品的采购成本中。